【裁判字號】    98,簡上,96
【裁判日期】    980414
【裁判案由】    妨害兵役
【裁判全文】
臺灣板橋地方法院刑事判決              98年度簡上字第96號
上  訴  人
即  被  告  甲○○
上列上訴人即被告因妨害兵役案件，不服本院中華民國97年12月
23日97年度簡字第10536 號第一審判決（聲請簡易判決處刑案號
：臺灣板橋地方法院檢察署97年度偵緝字第2803號），提起上訴
，本院管轄之第二審合議庭判決如下：
    主  文
上訴駁回。
    事實及理由
一、本案經本院審理結果，認第一審以被告甲○○後備軍人意圖
    避免召集處理，居住處所遷移，無故不依規定申報，致使教
    育召集令無法送達，依妨害兵役治罪條例第10條第3 項、第
    1 項第3 款、第6 條第1 項，刑法第41條第1 項前段等規定
    ，判處有期徒刑3 月，如易科罰金，以新臺幣1 千元折算1
    日，其認事用法均無違誤，量刑亦屬適當，應予維持，爰引
    用如附件第一審刑事簡易判決書所記載之犯罪事實、證據及
    理由。
二、被告甲○○上訴意旨略以：伊退伍後戶籍設於臺北縣三重市
    ○○路○ 段49之1 號6 樓，現居臺中市○○區○○街45號K
    區6 樓之14，惟兩地均有家人居住，伊亦常往返於前開二處
    ，無自戶籍地遷出後不為申報之情事，不知為何會沒有收到
    召集令，亦非故意要避免收到召集令云云。經查，本案教育
    召集令曾由臺北縣三重市永安里里長廖吳秀琴於97年4 月11
    日20時31分、同年月12日15時27分、同年月13日13時27分，
    先後三次持往被告戶籍地欲交付與被告，惟均無法送達，遂
    在被告住址信箱明顯處張貼通知書，請被告返家後速至臺北
    縣政府警察局三重分局永福派出所領取等情，已有卷附召集
    令交付通知及現場照片可稽；又本案經移送臺灣板橋地方法
    院檢察署檢察官偵查後，依被告戶籍地行傳喚、拘提，被告
    亦均未到庭說明，而於97年10月29日經發布通緝後，其始為
    警逮捕歸案，同有該署通緝書及臺北縣政府警察局永和分局
    通緝案件移送書附卷可憑；再被告經警查獲後，於警詢時已
    供明：「（問：你有無按地址居住？）沒有。」，嗣於檢察
    官訊問時，復陳述：我4 年前退伍後就沒有再居住戶籍地了
    ，後來搬到桃園縣中壢地區，這兩個月又搬到臺中市現住地
    ，戶籍地有我叔叔居住，我搬離戶籍地沒有跟任何人講，叔
    叔也不知道我搬到哪裡等情綦詳。綜上各情，已足認被告實
    際上並無居住在戶籍地，而有居住處所遷移，無故不依規定
    申報之事實無訛，其於本院翻異前詞，辯稱常往返於戶籍地
    及現住地云云，顯係事後畏罪卸責之詞，難以採信。另被告
    自94年8 月3 日退伍並搬離戶籍地後，明知其具有後備軍人
    身分而應定期接受召集處理，竟無故遲未申報戶籍遷移，且
    就其聯絡方式及現住處所，亦未告知仍居住在戶籍地之親友
    ，藉此長期隱匿個人行蹤致行政機關遍尋無著，可見被告確
    有脫免國家法令所課與各相關責任義務之意，因而其主觀上
    具有意圖避免召集處理之情，同堪認定，被告所辯均委無可
    採。
三、依上所述，被告甲○○提起上訴，洵屬無據，應予駁回。而
    被告經本院合法傳喚，無正當理由於審理期日不到庭，依刑
    事訴訟法第455 條之1 第3 項準用同法第371 條規定，自得
    不待其到庭陳述，逕行判決，附此敘明。
據上論斷，依刑事訴訟法第455 條之1 第3 項、第371 條、第36
8 條、第373 條，判決如主文。
本案經檢察官陳豐年到庭執行職務。
中    華    民    國    98    年    4     月    14    日
                刑事第十八庭  審判長法  官  曾 正 耀
                                    法  官  林 鈺 琅
                                    法  官  張 兆 光
上列正本證明與原本無異。
不得上訴。
                                    書記官  曹 秋 冬
中    華    民    國    98    年    4     月    14    日


司法院資訊處製作；財團法人民間司法改革基金會備份。
